臺灣板橋地方法院民事裁定　　　　　　100年度司字第53號
聲　請　人　財政部臺灣省北區國稅局三重稽徵所
法定代理人　黃美麗
相　對　人　浩群通信有限公司
相　對　人　威旭通信有限公司
上列聲請人因聲請選派浩群通信有限公司、威旭通信有限公司、
之清算人事件，本院裁定如下：
    主  文
選派游志浩（民國○○○年○月○○○日生、身分證字號：Ｚ0
00000000號，住基隆市○○區○○里○○鄰○○路七十
號）為浩群通信有限公司、威旭通信有限公司之清算人。
聲請程序費用新臺幣壹仟元由浩群通信有限公司、威旭通信有限
公司負擔。
    理  由
一、按公司經中央主管機關撤銷或廢止登記者，準用公司法第24
    條至第26條之規定，公司法第26條之1 定有明文，故公司經
    中央主管機關廢止公司登記者，依公司法第24條規定，即應
    行清算程序，而有限公司清算，準用無限公司有關之規定；
    又無限公司不能依公司法第79條規定定其清算人時，法院得
    因利害關係人之聲請，選派清算人，公司法第113 條、第81
    條分別定有明文。另按清算係以了結已解散公司之一切法律
    關係，並分配其財產為目的之程序，清算程序兼在保護股東
    及公司債權人之權益，是法院選派清算人，係以客觀上保護
    股東及公司債權人之權益為考量，並非在遂行個人主觀之意
    願。
二、本件聲請意旨略以：緣浩群通信有限公司（下稱浩群公司）
    、威旭通信有限公司（下稱威旭公司）遭經濟部分別於民國
    （下同）98年3月5日以經授中字第0983402881號函、98年3
    月5日以經授中字第0983402815號函廢止登記在案，其唯一
    董事及股東游志群已於96年8月4日死亡，繼承人全部拋棄繼
    承，為維持稅收徵起，爰依公司法第113條準用同法第81 條
    之規定，以利害關係人身分聲請選派清算人等語。
三、查浩群公司、威旭公司分別經經濟部於98年3月5日以經授中
    字第0983402881號函、98年3月5日以經授中字第098340281
    5號函廢止登記在案，並未選任清算人，而該公司唯一股東
    兼董事游志群已於96年8月4日死亡，其法定繼承人皆已拋棄
    繼承等情，有聲請人提出之浩群、威旭公司之公司變更登記
    表、公司及分公司基本資料查詢、游志群之繼承系統表、
    財政部財稅資料中心家庭成員（二親等）資料查詢清單、台
    灣基隆地方法院99年8月11日基院義97繼字第598號民事通知
    函所附當事人資料清單、財政部財稅資料中心家庭成員三親
    等資料查詢清單、財政部台灣省北區國稅局死亡登記申請書
    資料查詢清單等件影本附卷可稽，堪以認定。是聲請人聲請
    為浩群公司、威旭公司選派清算人，係為處理該公司未了結
    之事務，以儘速消滅其法人格，同時貫徹課稅公平，以免其
    因無法送達而處於實質無法課稅之不公平狀態，致有害公益
    ，是聲請人之主張於法並無不合。嗣經本院依上開資料審酌
    結果，因游志浩為56年出生，為游志群之長兄，現正值壯年
    ，且與游志群戶籍同設於基隆市○○路70號，應有正常智識
    能力處理浩群、威旭公司之清算事務，則在該公司別無其他
    人適合擔任其清算人之情形下，選派游志浩為浩群公司、威
    旭公司之清算人應為妥適。
四、依非訟事件法第24條、第175條第3項，裁定如主文。
中    華    民    國   100    年    7     月    19    日
                  民事第三庭法  官  徐玉玲
以上正本係照原本作成。
本件不得抗告。
中    華    民    國   100    年    7     月    19    日
                            書記官  余承佳